【裁判字號】    95,交聲,209
【裁判日期】    950425
【裁判案由】    違反道路交通管理處罰條例聲明異議
【裁判全文】
臺灣臺北地方法院交通事件裁定         95年度交聲字第209號
異  議  人  甲○○
即受處分人
上列異議人即受處分人因違反道路交通管理處罰條例案件，對於
臺北市交通事件裁決所中華民國九十四年十二月十九日所為之處
分（原處分案號：北市裁三字第裁二二－ＡＥＢ三四七二六一號
），聲明異議，本院裁定如下：
    主      文
異議駁回。
    理      由
一、按處理違反道路交通管理事件，有關文書送達之程序，依行
    政程序法之規定；而送達應向受送達人之住居所、事務所或
    營業所為之；送達，不能依前二條規定為之者，得將文書寄
    存送達地之地方自治或警察機關，並作送達通知書兩份，一
    份黏貼於應受送達人住居所、事務所、營業所或其就業處所
    門首，另一份交由鄰居轉交或置於該送達處所信箱或其他適
    當位置，以為送達；書面之行政處分自送達相對人起，依送
    達之內容對其發生效力，違反道路交通管理事件統一裁罰基
    準及處理細則第五條與行政程序法第七十二條第一項、第七
    十四條第一項、第一百十條皆有明定，又受處分人，不服違
    反道路交通管理處罰條例第八條主管機關所為之處罰，得於
    接到裁決書之翌日起二十日內，向管轄地方法院聲明異議，
    道路交通管理處罰條例第八十七條第一項亦定有明文。查本
    件原處分機關所為北市裁三字第裁二二－ＡＥＢ三四七二六
    一號裁決書，於九十四年十二月二十九日以寄存送達方式送
    達受處分人之戶籍地址即桃園縣蘆竹鄉○○村○○街二巷二
    十號，此有上開裁決書及法務部戶役政連結作業系統表各一
    紙附卷可稽，然本件舉發機關即臺北市政府警察局信義分局
    （下稱舉發機關）所開立九十四年九月一日北市警交大字第
    ＡＥＢ三四七二六一號舉發違反道路交通管理事件通知單上
    之駕駛人地址欄及上開裁決書上之受處分人住址欄均明確記
    載「臺北市○○區○○街二十四巷四十一之二號」，此復有
    上開舉發通知單及裁決書各一紙在卷足憑，足見受處分人現
    住居所有上開二地址，原處分機關即應依首揭行政程序法第
    七十二條之規定，同時送達上開裁決書於上開二地址，況本
    件既無不能依行政程序法第七十二條、第七十三條送達之情
    形，原處分機關竟逕將上開裁決書寄存送達於受處分人上開
    戶籍地址，故其所為之寄存送達不生送達之效力，本件原處
    分機關所為之裁決並未合法完成送達程序，是本院認為受處
    分人之聲明異議期限無從起算，其於九十五年二月十五日聲
    明異議並未逾越二十日法定期限，合先敘明。
二、按汽車駕駛人，行經有燈光號誌管制之交岔路口闖紅燈者，
    處新臺幣（下同）一千八百元以上五千四百元以下罰鍰，道
    路交通管理處罰條例第五十三條定有明文。
三、本件異議人即受處分人甲○○於九十四年九月一日二十三時
    三十三分許，駕駛所有車牌號碼ＤＷＯ－六二八號輕型機車
    ，沿臺北市○○路○段由西向東方向行駛，行經信義路六段
    二十六巷口有行車管制號誌之交岔路口時，未依行車管制號
    誌紅燈煞停，逕自違規闖越紅燈直行信義路，為臺北市政府
    警察局信義分局（下稱舉發機關）福德街派出所員警陳光昭
    攔停，並以受處分人有違反道路交通管理處罰條例第五十三
    條規定之行為掣發臺北市政府警察局九十四年九月一日北市
    警交大字第ＡＥＢ三四七二六一號舉發違反道路交通管理事
    件通知單予以舉發，而因受處分人拒絕簽收員警開立之舉發
    違反道路交通管理事件通知單，經員警在通知單上載明受處
    分人拒絕簽收之事由後，依違反道路交通管理事件統一裁罰
    基準及處理細則第十一條第一項第一款規定，視為受處分人
    已經收受該通知單，嗣受處分人未於舉發通知單上所載應到
    案日期九十四年九月十六日前到案，原處分機關乃依前揭道
    路交通管理處罰條例第五十三條（贅引第一項）、違反道路
    交通管理事件統一裁罰基準及處理細則第四十四條第一項及
    違反道路交通管理事件統一裁罰基準表等規定於九十四年十
    二月十九日以北市裁三字第裁二二－ＡＥＢ三四七二六一號
    裁決書逕行裁處四千五百元罰鍰，且依同條例第六十三條第
    一項第三款（漏列第三款）規定併予記受處分人違規點數三
    點。
四、受處分人聲明異議意旨略以：舉發當時，伊清楚告知開單員
    警伊並未闖紅燈，請調閱舉發地點路口之監視錄影帶云云。
    經查：
  (一)受處分人並不否認於前揭時間駕駛上開車號輕型機車經過上
    開路口，惟矢口否認有何闖越紅燈之情，然此業據證人即開
    單告發之員警陳光昭到庭證述明確稱：舉發當時其與另一名
    員警正在信義路六段二十八號之全家便利超商執行巡邏超商
    之勤務（該便利超商設有一巡邏箱），由另一名同事負責簽
    巡，其則側面面向西南方負責警戒，當時時間為半夜十一點
    多，上開舉發路段車流很少，且紅綠燈狀況良好，其於警戒
    時即看到受處分人騎乘機車由西往東方向闖越信義路六段二
    十六巷口之紅綠燈並從其等面前經過，受處分人騎經上開巷
    口時，該路段之紅燈已經變換許久，受處分人並非在燈號轉
    換之際騎經上開巷口，其便試圖叫住受處分人以告知違規情
    事，惟受處分人並未聽見，其等乃騎乘機車追往攔停並開單
    告發等情（見本院九十五年四月十八日訊問筆錄第二、三頁
    ），證人陳光昭對於在何處如何目擊受處分人駕駛之車輛闖
    越紅燈之情均已詳證在卷。
  (二)受處分人雖於本院調查中指稱舉發當時伊只有看到警車而非
    機車出現在更遠處的統一超商，且該警車係直接自上開統一
    超商前方迴轉至伊後方並將伊攔停，故證人所言不實在云云
    ，惟此已據證人陳光昭否認係駕駛警車原地迴轉乙節，並提
    出福德街派出所三線巡邏巡邏箱設置地點一覽表，其上確實
    僅證人陳光昭所述之「信義路六段二十八號全家超商」之巡
    邏箱設置地點，而無受處分人所指之「信義路六段三十六號
    統一超商」之巡邏箱設置地點，可佐證人陳光昭上開所述，
    應屬真實，受處分人所為辯解，尚難採信。本件事證明確，
    受處分人於前揭時地駕駛上開車號車輛闖越紅燈之違規行為
    ，洵堪認定。
五、綜上所述，受處分人確有於前揭時地駕駛上開車號車輛闖紅
    燈之違規行為，從而原處分機關乃依前揭道路交通管理處罰
    條例第五十三條（贅引第一項）、違反道路交通管理事件統
    一裁罰基準及處理細則第四十四條第一項及違反道路交通管
    理事件統一裁罰基準表等規定於九十四年十二月十九日以北
    市裁三字第裁二二－ＡＥＢ三四七二六一號裁決書逕行裁處
    四千五百元罰鍰，且依同條例第六十三條第一項第三款（漏
    列第三款）規定併予記受處分人違規點數三點，核無違誤，
    本件受處分人之異議為無理由，自應將其異議駁回。
據上論斷，應依道路交通案件處理辦法第十九條，裁定如主文。
中    華    民    國    95    年    4     月    25    日
                  交通法庭法  官  黎惠萍
上正本證明與原本無異。
如不服本裁定，應於裁定送達後5日內向本院提出抗告狀。
                          書記官  楊麗娟
中    華    民    國    95    年    4     月    27    日


司法院資訊處製作；財團法人民間司法改革基金會備份。
